臺北高等行政法院判決
　　　　　　　　　　　　　　　　　　 94年度訴字第00141號
　　　　　　　　　　　　　　　.
原　　　告　甲○○
訴訟代理人　彭火炎律師
　　　　　　張玉琳律師
被　　　告　財政部臺灣省北區國稅局
代　表　人　許虞哲（局長）
訴訟代理人　乙○○
上列當事人間因營業稅事件，原告不服財政部中華民國93年11月
26日台財訴字第09300455860號訴願決定，提起行政訴訟。本院
判決如下：
　　主  文
原告之訴駁回。
訴訟費用由原告負擔。
　　事  實
一、事實概要：法務部調查局新竹縣調查站（下稱新竹縣調查站
    ）查獲原告涉嫌未依規定申請營業登記，自大陸私運漁獲返
    台銷售收取船費，自88年3月至89年10月間逃漏營業額計新
    台幣（下同）26,400,895元（不含稅），稅額1,320,045元
    ，案經通報被告審理結果，除核定補徵營業稅1,320,045元
    外，並按所漏稅額處三倍之罰鍰計3,960,100元（計至百元
    ），原告不服，申經復查，未獲變更，提起訴願亦經決定駁
    回後，遂提起本件行政訴訟。
二、兩造聲明：
　　(一)原告聲明：訴願決定、復查決定及原處分均撤銷。
　　(二)被告聲明：駁回原告之訴。
三、兩造之爭點：原告有無受委託自大陸私運漁獲返台銷售而收
                取船費之營業行為？
    (一)原告主張之理由：
      1.按「受處分人之自白，必須與事實相符，始能採為認定
        違章事實之證據。」 (參照行政法院74年度判字第519
        號裁判要旨。)原告於調查站訊問時，因不諳法令，且
        趨避刑責，而供稱受綽號小林等大陸人士委託以福茂16
        、26號漁船載運大陸漁貨來台轉賣全省各漁市場，並收
        取船費等情，並不實在。事實上，原告係將在大陸地區
        或台海上向各漁民收購漁貨、部分由福茂16號及26號撈
        捕之漁獲，以福茂16號及26號或所僱用勝鴻號等船隻載
        運返台後送至批發市場拍賣，並未向任何他人收取本案
        船費26,400,895元，原告已於復查、訴願時迭為陳明，
        原處分僅依原告在調查站所為與事實不符之自白，逕認
        原告利用前開漁船私運漁貨而收取船費，顯有不合。
      2.訴願決定認原告係受大陸人士或漁販委託而私運魚貨返
        台銷售之部分確非事實：
        (1)原告上開受大陸人士「小林」等人委託承載漁貨返台
          販賣之供述，與一般漁貨市場經營漁貨買賣常情常態
          確有違背。蓋原告與小林等大陸人士非親誼故交，渠
          等豈會在未收訖漁貨價款下，竟將價值不菲之漁貨委
          由原告運送來台銷售，且漁貨價格係日日時時波動中
          ，該等大陸人士無法派員來台從旁監督查證委運漁貨
          之出售單價及總額為若干，亦無從查證該等漁貨在運
          送途中有無腐敗變質及其數量多寡，至為顯然，均見
          原告上開受委託運賣魚貨之自白陳述確非事實。
        (2)依福茂26號漁船船長陳木水在調查站供證該漁船經查
          扣之帳冊記載如報關、草、看船、船工及邊防等項目
          ，係大陸人士小林負責支付之開銷，直接向報帳等語
          ，足證原告確係向他人買斷漁貨而運回銷售，蓋原告
          如係受小林等人委託載運漁貨至台灣銷售，則上開費
          用支出，顯應由委託人即小林等人支出，豈會由小林
          等人先支付後，反而可向原告報帳報銷，亦見原告確
          係買斷該等漁貨，而非受委託運至台灣銷售，並利用
          福茂16號、26號漁船收取船費收入。又依船員陳水金
          在調查局供稱，系爭漁船捕得漁獲係交由原告聘僱之
          司機載運至各地漁市場出售，賣後淨得再依股份分予
          各股東，並給付船員工資等語，亦足證明原告並無利
          用福茂16號、26號漁船載運魚貨而收取船費。
        (3)基上事證，足明原告前稱係受大陸人士委託代運漁貨
          至台銷售，確與事實不符，依前揭判決及實質課稅公
          平原則，自不得依原告上開與事實不符之自白陳述，
          認定本案違章之依據，原告實無利用福茂16號、26號
          漁船收取船費26,400,895元之違章事實，原處分及訴
          願決定未查，自有誤會。
      3.又查，扣案之船費支出簿本係原告因案服刑時，委請工
        讀生書寫，記明原告經營魚貨買賣時付予各漁船及他項
        費用，俾便結算盈虧，此由原告於91年8月19日在北區
        國稅局新竹分處談話筆錄陳稱尚須支付予福茂、山景、
        東昇等漁船員船工作為工資等語，足證原告自無利用本
        案福茂16號、26號漁船而收取船費26,400,895元之事實
        。再者，依福茂26號船長陳木火之供證可知原告並非福
        茂16號、26號漁船之船主，亦無權利用該漁船載運魚貨
        而收取船費，亦甚明灼。
      4.依前所述，原告並非受委託承載漁貨來台銷售，而係買
        斷漁貨自行運回銷售，依營業稅法第8條第1項第19款規
        定，原告係經營未經加工之生鮮漁產品之銷售，應屬免
        徵營業稅範圍之列，復依同法第29條規定，原告運銷本
        案生鮮魚產品行為，亦在免辦營業登記範圍之列。原處
        分竟認應課徵本案營業稅，並以原告未辦理營業登記，
        依同法第51條第1款規定裁罰，顯屬違誤。
　　(二)被告主張之理由：
      1.按「在中華民國境內銷售貨物或勞務，及進口貨物，均
        應依本法規定課徵營業稅。」「營業人之總機構及其他
        固定營業場所，應於開始營業前，分別向主管稽徵機關
        申請營業登記。」「營業人有左列情形之一者，主管稽
        徵機關得依照查得之資料，核定其銷售額及應納稅額並
        補徵之…三、未辦妥營業登記，即行開始營業，…」「
        納稅義務人，有左列情形之一者，除追繳稅款外，按所
        漏稅額處1倍至10倍罰鍰，並得停止其營業：一、未依
        規定申請營業登記而營業者。」為行為時營業稅法第1
        條、第28條前段、第43條第1項第3款及第51條第1款所
        明定。
      2.經查，原告與大陸人士綽號「小林」者，共謀將大陸地
        區之漁獲走私至台灣地區販售，並利用福茂16號、福茂
        26號等漁船私運漁獲至新竹南寮漁港，涉及未申請營業
        登記，收取船費業務，自88年3月至89年10月間收取船
        費收入26,400,895元，未依規定給與他人憑證，漏報營
        業稅額1,320,045元，案經新竹縣調查站查獲，本局核
        定補徵營業稅額1,320,045元，有談話筆錄、新竹縣調
        查站查扣船費收支簿等涉案相關資料附案可稽。被告以
        原告未依規定申請營業登記，自大陸私運漁獲返台銷售
        收取船費，補徵營業稅1,320,045元，並按所漏稅額處
        罰鍰3,960,100元，揆諸前揭規定，並無不合。
      3.又查，原告於新竹縣調查站之訪談筆錄表示其交易模式
        係將大陸人士或魚販所委託之漁獲，由福茂16號、福茂
        26號等漁船運至南寮漁港，再由原告之貨車將漁貨運至
        全省各魚市場販賣，漁獲拍賣所得款項先匯入原告在竹
        北市農會等銀行帳戶內，再將扣除船費、僱金、車費等
        後之淨額，匯入前述大陸人士所指定台商在台灣金融機
        構的帳戶內，且依調查站扣押之原告之船費收支簿，其
        記載88年3月至89年10月間共收取船費26,400,895元，
        有談話筆錄、船費收支簿等相關資料附案可稽，事證明
        確，原告空言主張於調查站應訊時之陳述不實，實際上
        均係買斷再銷售云云，並未舉證證明之，自不足採信。
　　理  由
一、按「在中華民國境內銷售貨物或勞務及進口貨物，均應依營
    業稅法規定課徵營業稅。」「左列貨物或勞務免徵營業稅：
    二十、漁民銷售其捕獲之魚介。」「營業人之總機構及其他
    固定營業場所，應於開始營業前，分別向主管稽徵機關申請
    營業登記。」「營業人有左列情形之一者，主管稽徵機關得
    依照查得之資料，核定其銷售額及應納稅額並補徵之：…三
    未辦妥營業登記，即行開始營業，或已申請歇業仍繼續營業
    ，而未依規定申報銷售額。」及「納稅義務人，有左列情形
    之一者，除追繳稅款外，按所漏稅額處一倍至十倍罰鍰，並
    得停止其營業：一、未依規定申請營業登記而營業者。」行
    為時營業稅法第1條、第8條第1項第20款、第28條前段、第
    43條第1項第3款及第51條第1款分別定有明文。
二、經查，原告因受大陸人士「小林」等人委託私運大陸漁貨來
    台銷售而收取船費，自88年3月起至89年10月間，利用其投
    資之福茂16號、福茂26號等漁船私運大陸地區漁貨至新竹南
    寮漁港，再由原告之貨車將漁貨運至全省各魚市場販賣，漁
    獲販賣所得款項先匯入原告設於竹北市農會、新竹市第一、
    第十信用合作社及新竹區漁會信用部帳戶內，經扣除船費、
    僱金、車費等相關費用後，原告再將餘額匯入前揭大陸人士
    所指定台商在台灣金融機構之帳戶內，且依調查站扣押原告
    之船費收支簿之記載，原告自88年3月至89年10月間共收取
    船費收入26,400,895元（未含稅）等情，業據原告於90年7
    月19日新竹縣調查站訊問及新竹縣稅捐稽徵處91年5月28日
    、同年8月19日調查時坦承不諱 (見原處分卷第23頁至第35
    頁、第45頁至第48頁、第108-1頁)，核與福茂26號船長陳木
    火、福茂26號船員即福茂16號漁船股東林水和於新竹縣調查
    站訊問時所述情形大致相符 (見原處分卷第11頁至第22頁)
    ，並有原告之船費收支簿及前開各金融帳戶之存款支出明細
    表附原處分卷可稽 (見原處分卷第212頁至第299頁、第43頁
    )，原告有受託自大陸地區私運漁貨來台銷售而收取船費之
    營業事實，事證明確，足堪認定。故被告以原告未辦妥營業
    登記即開始營業，依查得其前開船費收支簿所載資料，核定
    其銷售額為26,400,895元 (不含稅)，應補徵營業稅額為1,
    320,045元，並按所漏稅額處三倍罰鍰3,960,100元，揆諸首
    揭規定，並無不合。
三、又按，當事人主張事實須負舉證責任，倘其所提出之證據不
    足為主張事實之證明，自不能認其主張之事實為真實。( 參
    照改制前行政法院判字第16號判例意旨)。原告起訴雖主張
    ：其係在大陸地區或台海上向漁民收購漁貨返台自行銷售，
    因不諳法令，且為趨避刑責，故供稱受大陸人士委託私運漁
    貨來台銷售收取船費云云，惟未提出其他可資採信之證據以
    實其說，所訴已難認為真實；況原告無論受託或自行自大陸
    地區私運漁貨進入台灣地區，均係觸犯懲治走私條例第12條
    、第2條之走私大陸物品罪名，二者罪責並無輕重之別，益
    徵原告翻異前詞，改稱並非受託承載漁獲走私，實際上均係
    買斷漁貨再銷售，依法應免徵營業稅云云，純為事後規避營
    業稅罰之詞，核不足採。
四、綜上所述，被告以原告未辦妥營業登記即開始營業，依查得
    前開資料，核定應補徵營業稅1,320,045元，並按所漏稅額
    裁處三倍罰鍰3,960,100元之處分，並無違誤，復查、訴願
    決定遞予維持，俱無不合，原告仍執前詞，訴請撤銷，為無
    理由，應予駁回。
據上論結，本件原告之訴為無理由，爰依行政訴訟法第98條第3
項前段，判決如主文。
中　　華　　民　　國　　94　　年　 　9　　月　 28  　 日
                        第四庭審判長法  官　徐瑞晃
                                    法  官　吳慧娟
                                    法  官　蕭惠芳
上為正本係照原本作成。
如不服本判決，應於送達後20日內，向本院提出上訴狀並表明上
訴理由，如於本判決宣示後送達前提起上訴者，應於判決送達後
20日內補提上訴理由書（須按他造人數附繕本）。
中　　華　　民　　國　　94　　年　 　9　　月　 28  　 日
             　　　　　　   　　　　書記官  李淑貞
